臺灣高等法院高雄分院刑事判決
111年度上訴字第248號
上  訴  人  
即  被  告  曾建源


                    居高雄市○鎮區○○路000號（原審陳明送達址）
                    居高雄市○鎮區○○○路000號0樓（上訴狀所載地址，一併送達）
上列上訴人因傷害案件，不服臺灣高雄地方法院110年度交訴字
第32號，中華民國111年1月14日第一審判決（起訴案號：臺灣高
雄地方檢察署110年度偵字第5635號），提起上訴，本院判決如
下：
    主  文
上訴駁回。
    事  實
一、曾建源於民國109年12月7日7時51分許，騎乘車牌號碼000-0
    000號普通重型機車，沿高雄市苓雅區復興二路由南往北方
    向行駛，行經該路段與苓雅一路交岔口時，因自認為前方機
    車騎士林千淯騎乘車牌號碼000-000號普通重型機車未遵守
    交通規則，欲警告教訓對方，竟基於傷害犯意，乘林千淯在
    上開交岔路口停等準備左轉苓雅一路之際，騎車經過林千淯
    身旁以腳踹其機車後旋離開現場，致林千淯人車倒地，受有
    左膝蓋擦挫傷之傷害。
二、案經林千淯訴由高雄市政府警察局苓雅分局報告臺灣高雄地
    方檢察署檢察官偵查起訴。
    理  由
壹、證據能力
一、被告以外之人於審判外之陳述，雖不符刑事訴訟法第159條
    之1至之4等4條之規定，而經當事人於審判程序同意作為證
    據，法院審酌該言詞陳述或書面陳述作成時之情況，認為適
    當者，亦得為證據；當事人、代理人或辯護人於法院調查證
    據時，知有刑事訴訟法第159條第1項不得為證據之情形，而
    未於言詞辯論終結前聲明異議者，視為有前項之同意，同法
    第159條之5定有明文。立法意旨在於傳聞證據未經當事人之
    反對詰問予以核實，原則上先予排除；惟若當事人已放棄反
    對詰問權，於審判程序中表明同意該等傳聞證據可作為證據
    ；或於言詞辯論終結前未聲明異議，基於尊重當事人對傳聞
    證據之處分權，及證據資料愈豐富，愈有助於真實發見之理
    念，且強化言詞辯論主義，使訴訟程序得以順暢進行，上開
    傳聞證據亦均具有證據能力。查本判決所引具傳聞性質之審
    判外供述證據，經檢察官於本院準備程序中表示同意有證據
    能力（見本院卷第52頁），且迄於言詞辯論終結前亦未聲明
    異議；上訴人即被告曾建豪（下稱被告）於原審同意有證據
    能力（見交訴卷第28、54至55頁），上訴後則經合法通知無
    正當理由未到庭，且未曾以書狀或言詞聲明異議，視為同意
    其證據能力。本院審酌各該傳聞證據作成時之情況，認均與
    本件待證事實具有關聯性，且查無證據足以證明言詞陳述之
    傳聞證據部分，陳述人有受外在干擾、不法取供或違反其自
    由意志而陳述之情形；書面陳述之傳聞證據部分，亦無遭變
    造或偽造之情事；衡酌各該傳聞證據，作為本案之證據亦屬
    適當，自均得為證據，而有證據能力。
二、另本判決引用之非供述證據部分，查無實施刑事訴訟程序之
    公務員違法取證之情事，依刑事訴訟法第158條之4之反面解
    釋，亦有證據能力。　　　　
貳、實體部分　　
一、認定犯罪事實所憑之證據及理由
　　訊據被告曾建源固坦承於上開時地，以腳踹告訴人林千淯騎
    乘之機車，惟矢口否認有何傷害犯行，辯稱：告訴人騎乘改
    裝車輛在早上上班時間車流量很大的時候，在路上危險駕駛
    ，排氣管聲音很大，不符合善良風俗，我認為不是沒有人攔
    檢告訴人就可以為所欲為，所以我為了警示告訴人，才輕踹
    他的機車，告訴人沒有受傷，因為我沒有碰到他的身體，告
    訴人倒地後又立即起身，所以不算是倒地云云（交訴卷第25
    、29頁、本院卷第7至9頁）。經查：
㈠、被告於109年12月7日7時51分許，騎乘車牌號碼000-0000號普
    通重型機車，沿高雄市苓雅區復興二路口由南往北方向行駛
    ，行經該路段與苓雅一路交岔口時，其主觀上認為前方機車
    騎士即告訴人騎乘車牌號碼000-000號普通重型機車未遵守
    交通規則，乘告訴人在上開交岔路口停等準備左轉苓雅一路
    之際，騎車經過告訴人身旁以腳踹其機車後旋即離開現場等
    情，為被告於原審審理時坦承在卷（交訴卷第26頁），核與
    證人即告訴人於警詢及偵查中之證述相符（警卷第15至18、
    19至21頁、偵卷第19至20頁），並有道路交通事故現場圖、
    道路交通事故調查報告表㈠、㈡-1、高雄市○○○○○○○○○○○道路○
    ○○○○○○○○○○○○○○路○○○○○○○○○○○○○○○號碼000-0000號、MEG-8
    26號之車輛詳細資料報表等件在卷可參（警卷第29、33至34
    、35至36、37至38、43至45、47至49、51、53頁），此部分
    之事實，首堪認定。
㈡、被告以腳踹告訴人騎乘之機車後，告訴人隨即連人帶車朝左
    倒地，倒地後自行起身，再將機車扶起等情，業據法院勘驗
    路口監視器畫面明確（勘驗內容詳如附表所示），有原審勘
    驗筆錄附卷可佐（交訴卷第28至29頁），可知告訴人遭踹後
    連人帶車向左倒地。而警方稍後到場處理時，當場攝得告訴
    人左膝蓋有擦挫傷之傷勢，亦有警方所攝現場及告訴人傷勢
    照片可憑（警卷第23、43至45頁），其左膝受傷部位核與其
    遭踹後倒地方向相符，是告訴人因遭被告腳踹機車以致人車
    倒地，受有左膝蓋擦挫傷之傷害等事實，亦足認定。而被告
    以腳踹告訴人之機車，自能認知將造成對方倒地受傷，其有
    傷害犯意，彰彰甚明。被告辯稱沒有碰到告訴人身體，告訴
    人沒有受傷，倒地後有起身就不算倒地云云，均屬強辯之詞
    ，毫無足採。再據被告所辯因為告訴人不守交通規則才藉此
    警示等語（交訴卷第25頁、本院卷第7頁），可徵被告自認
    為對方不守交通規則，乃出於以私刑警告、教訓之犯罪動機
    ，率為本案犯行，惟告訴人是否未遵守交通規則，卷內並無
    證據可查，要屬被告一己之主觀認知，且不論如何，被告均
    應依法律程序處理，不能擅以私刑加諸他人，被告所辯不能
    資為合理化其犯行之理由，自無從為其有利之認定。
㈢、綜上，本案事證明確，被告上開犯行堪以認定，應依法論科
    。
二、論罪
    核被告所為，係犯刑法第277條第1項之傷害罪。
三、上訴論斷
㈠、原審認被告罪證明確，因而適用相關法律規定，並審酌被告
    為智識成熟之成年人，因自己主觀上認為告訴人交通違規，
    不思循法律程序處理，竟出於以私刑警告教訓對方之動機而
    傷害告訴人；又案發交岔路口當時車流眾多，告訴人受傷後
    暫留原地，以致路上行車均紛紛避讓而阻礙車流一節，有如
    附表所示之上開原審勘驗筆錄可佐，復據被告自承當時為上
    班時間，車流量很大等語（交訴卷第25頁），可見被告明知
    當時車流眾多，仍於告訴人車行途中以腳踹其機車，不但造
    成告訴人倒地受有左膝蓋擦挫傷之傷害，更使路上行車為閃
    避告訴人，均紛紛避讓而影響交通，衡酌被告本案造成之傷
    害結果雖非嚴重，然所用之手段卻對告訴人及眾多用路人造
    成交通危險，行為之危險性非低，所為誠應嚴予譴責；又被
    告前已因傷害案件經臺灣高雄地方法院以108年度易字第479
    號判處有期徒刑6月，併宣告緩刑2年確定（緩刑期間109年1
    月8日至111年1月7日），有臺灣高等法院被告前案紀錄表可
    查，竟於緩刑期間再犯本案，益見其未能自我約束，不知悔
    改，更應非難；且被告未能坦承犯行，辯稱因對方不守交通
    規則始加以警告教訓，欲藉此合理化自身犯行，可見其觀念
    偏差，行事偏激，未見絲毫反省，犯後態度顯然不佳；惟念
    被告本案造成告訴人之傷勢尚屬輕微，所生實害結果尚非嚴
    重；兼衡其犯罪之動機、所用手段之危險性、造成告訴人受
    傷之程度、於原審審理時自述之智識程度、經濟狀況等一切
    情狀，量處有期徒刑5月，並諭知如易科罰金以新臺幣1,000
    元折算1日之標準。
㈡、經核原判決認事用法，均無不合，量刑之說明，亦屬允當。
    被告上訴意旨仍執前詞否認犯罪，指摘原判決不當，為無理
    由，應予駁回。
四、被告經本院合法傳喚，無正當理由不到庭，爰不待其陳述，
    逕行判決。
五、被告被訴肇事逃逸部分，業經原審判決無罪確定，自不另論
    列，附此敘明。　　
據上論斷，應依刑事訴訟法第368條、第371條，判決如主文。
本案經檢察官張志杰提起公訴，檢察官許月雲到庭執行職務。
中　　華　　民　　國　　111 　年　　6 　　月　　16　　日
                  刑事第八庭    審判長法  官  邱明弘
                                      法  官  陳松檀
                                      法  官  林書慧
以上正本證明與原本無異。
如不服本判決應於收受本判決後20日內向本院提出上訴書狀，其
未敘述上訴理由者，並得於提起上訴後20日內向本院補提理由書
狀（均須按他造當事人之人數附繕本）「切勿逕送上級法院」。
中　　華　　民　　國　　111 　年　　6 　　月　　16　　日
　　　　　　　　　　　　　　　　　　　書記官  林昭吟
◎、附錄本判決論罪科刑法條：
《中華民國刑法第277條第1項》
傷害人之身體或健康者，處5年以下有期徒刑、拘役或50萬元以
下罰金。

◎、附表：
一、勘驗標的：109年12月7日案發當時路口監視器影像（檔名：10.30.209.14_08_00000000000000_00000000000000） 二、勘驗內容：     路口監視器朝復興二路與苓雅一路交岔口拍攝，可見當時路上車流眾多，於7時50分58秒，告訴人騎機車沿復興二路行駛至上開交岔路口，至路中停等準備左轉苓雅一路。於7時51分2秒，被告自後騎機車沿同路段同向至上開交岔路口，並減速稍停在告訴人機車右側，以腳踹告訴人機車，告訴人隨即連人帶車朝左倒地，被告立即駛離該路口。告訴人倒地後自行起身，環顧四周，再將機車扶起，停在路口中央未移動位置。於7時51分33分，苓雅一路上之車流開始移動，告訴人連同機車仍停在原地，阻礙苓雅一路方向車流，致路上行車均紛紛避讓（監視器影片於7時51分59秒結束）。